臺灣板橋地方法院刑事判決　　　　　　　94年度訴字第1877號
公　訴　人　臺灣板橋地方法院檢察署檢察官
被　　　告　甲○○
　　　　　　　　　　（另案於臺灣臺北看守所羈押中）
指定辯護人　本院公設辯護人湯明純
上列被告因槍砲彈藥刀械管制案件，經檢察官提起公訴（94年度
偵字第12819 號），本院判決如下：
    主  文
甲○○未經許可持有可發射子彈具有殺傷力之改造手槍，累犯，
處有期徒刑年貳月，併科罰金新臺幣拾萬元，罰金如易服勞役
，以新臺幣玖佰元即銀元佰元折算壹日。
扣案改造手槍壹支（含彈匣壹個，槍枝管制編號0000000000號）
、子彈顆沒收。
    事  實
一、甲○○曾於民國89年間犯偽造文書罪，經本院以89年度訴字
    第1652號判決判處有期徒刑5 月，緩刑2 年確定。甲○○又
    於91年間因違反毒品危害防制條例，經本院以以91年度訴字
    第493 號判決判處有期徒刑10月確定，以及犯贓物罪，經本
    院以91年度板簡字第618 號判決判處拘役30日，並經撤銷前
    開緩刑宣告，自91年10月22日起入監接續執行有期徒刑5 月
    、10月、拘役30日，至92年10月29日縮短刑期假釋，93年1
    月27日因假釋期滿未經撤銷視為執行完畢（本案構成累犯）
    。甲○○不知悔改，明知可發射子彈具有殺傷力之改造金屬
    玩具手槍及具有殺傷力之子彈，均係槍砲彈藥刀械管制條例
    所規定之管制物品，非經主管機關許可不得持有，竟於94年
    7 月25日14時許，在臺北縣林口鄉某處公園內，受真實姓名
    年籍不詳綽號「阿政」之成年男子所託，收受可擊發子彈具
    有殺傷力之仿WALTHER 廠型半自動手槍製造之金屬玩具手槍
    ，換裝土造金屬槍管改造而成之改造手槍1 支（含彈匣1 個
    ，槍枝管制編號：0000000000號）及具有殺傷力之子彈5 顆
    ，而未經許可將上開具殺傷力之改造手槍及子彈，藏放於臺
    北縣板橋市○○○街30巷15弄16之1 號住處內。嗣甲○○於
    94 年7月28日上午9 時30分許，持前開槍、彈至臺北縣板橋
    市○○○街之溪州公園時，為警當場查獲，並扣得甲○○所
    持有之前開可擊發子彈具有殺傷力之仿WALTHER 廠型半自動
    手槍製造之金屬玩具手槍，換裝土造金屬槍管改造而成之改
    造手槍1 支（含彈匣1 個，槍枝管制編號：0000000000號）
    及子彈5 顆，而查悉上情。
二、案經臺北縣政府警察局刑警大隊報請臺灣板橋地方法院檢察
    署檢察官偵查起訴。
    理  由
一、程序方面：
  (一)本件被告甲○○被訴事實所涉罪嫌，為最輕本刑3 年以上有
    期徒刑之罪，而被告並未選任辯護人，本院業依刑事訴訟法
    第31條第1 項之規定，指定法律扶助基金會義務辯護律師潘
    東翰律師為被告辯護。而潘東翰律師因故無法於本院審判期
    日到庭，本院審判長乃於審判期日中，另行指定公設辯護人
    為被告辯護，合先敘明。
  (二)次就檢察官所提出證據之證據能力方面，除有被告於警、偵
    訊之自白，以及被告於前揭時、地經警搜索後扣押之槍枝、
    子彈等物做為證據外，復提出前開槍、彈之鑑定報告為證。
    而內政部警政署刑事警察局對於扣案槍、彈所為之鑑定報告
    ，性質上雖為被告以外之人於審判外所為之書面陳述，然因
    被告與公設辯護人對鑑定報告部分並無證據能力之爭執，依
    刑事訴訟法第159 條之5 規定，應認上開鑑定報告具有證據
    能力。
  (三)另義務辯護律師潘東翰律師於準備程序中，具狀代被告答辯
    稱：本案「阿政」恐為警察線民，設計誘被告入罪，故警方
    早已埋伏在溪州公園，無正當理由即拘捕被告，本件逮捕過
    程不合法，所查扣之物無證據能力等語。然按學理上所謂「
    陷害教唆」，係指犯人初無犯罪之意思，因有偵查犯罪權限
    之機關或人員之唆弄，始起意犯罪者而言，若行為人原有犯
    意及犯行，警察透過第三人以電話聯絡，致為警查獲，其因
    此取得之證據，即非出於不正之方法，尚難謂無證據能力，
    此觀最高法院92年度臺上字第6276號判決、93年度臺上字第
    1939號判決要旨甚明。換言之，警方以適當手段誘捕犯罪人
    ，為偵查上之必要手段，與學理上所謂「陷害教唆」有別，
    並非法所不許。而本件被告明知「阿政」所持之槍、彈為違
    禁物品，仍受其寄託代為藏放持有，係本於自己犯罪之意思
    而為違反刑罰法令之行為。故縱「阿政」有配合警方以電話
    聯絡之方式誘捕被告之行為，然被告既有寄藏槍、彈之犯罪
    本意及犯行，其犯罪之意思及行為出於自發，自不得據警方
    之誘捕手段以卸免其責。而本件被告係於持有槍枝、子彈時
    ，因腰間衣物鼓起，警方查覺有異而攔阻查獲，並以被告現
    行犯罪而逮捕，再經被告同意執行搜索、扣押，縱警製逮捕
    通知書內未勾選逮捕事由（見偵查卷第11頁），惟被告於警
    詢筆錄中已陳明本件查獲過程，並有卷附自願受搜索同意書
    、搜索、扣押筆錄等在卷為證，足認被告係因現行犯罪為警
    逮捕，並經警依法執行搜索、扣押，本件扣案之前開槍枝、
    子彈，均應認有證據能力。
二、訊據被告坦承於94年7 月25日14時許，在臺北縣林口鄉某處
    公園內，受「阿政」之託，收受可擊發子彈具有殺傷力之仿
    WALTHER 廠型半自動手槍製造之金屬玩具手槍，換裝土造金
    屬槍管改造而成之改造手槍1 支（含彈匣1 個，槍枝管制編
    號：0000000000號）及子彈5 顆，而將上開具殺傷力之改造
    手槍及子彈，藏放於臺北縣板橋市○○○街30巷15弄16 之1
    號住處內，嗣於94年7 月28日上午9 時30分許，在臺北縣板
    橋市○○○街之溪州公園時為警當場查獲之事實，並有自願
    受搜索同意書、搜索、扣押筆錄、扣押物品目錄表、扣押物
    品證明書等在卷為據，足證被告前開自白與事實相符，堪以
    採認。又上開槍、彈，經送請內政部警政署刑事警察局鑑驗
    ，認扣案槍枝1 支（含彈匣1 個，槍枝管制編號0000000000
    號），係仿WALTHER 廠型半自動手槍製造之金屬玩具手槍，
    換裝土造金屬槍管改造而成之改造手槍，機械性能良好，可
    擊發適用子彈，具有殺傷力；子彈5 顆，係玩具金屬彈殼加
    裝直徑8MM 金屬彈頭改造之子彈，經採樣2 顆試射，可擊發
    ，具有殺傷力，有該局94年8 月4 日刑鑑字第0940115648號
    鑑定函附卷足稽。綜以上開事證，足證被告未經許可寄藏具
    殺傷力之改造手槍1 支（含彈匣1 個）及具殺傷力之子彈5
    顆之犯行明確，應依法論處。
三、核被告所為，係犯槍砲彈藥刀械管制條例第8 條第4 項之寄
    藏其他可發射子彈具殺傷力之槍枝罪，及同條例第12條第4
    項寄藏子彈罪。被告寄藏後持有槍枝、子彈之行為，為高度
    之寄藏階段行為所吸收，不另予論罪。又起訴意旨雖認被告
    係犯同條例第8 條第4 項之持有其他可發射子彈具殺傷力之
    槍枝罪及第12條第4 項之持有子彈罪，惟被告係本於受「阿
    政」所託代之藏放槍枝、子彈，應屬寄藏行為。而被告寄藏
    槍枝、子彈之行為，與起訴部分之持有槍枝、子彈之行為，
    既有行為階段之實質上一罪關係，為起訴效力所及，本院自
    得擴張併予審究。又被告以一行為同時寄藏槍枝及子彈，係
    以同一行為觸犯數罪名，應論以想像競合，從一重之寄藏其
    他可發射子彈具殺傷力之槍枝罪處斷。被告曾於89年間犯偽
    造文書罪，經本院以89年度訴字第1652號判決判處有期徒刑
    5 月，緩刑2 年確定。甲○○又於91年間因違反毒品危害防
    制條例，經本院以以91年度訴字第493 號判決判處有期徒刑
    10 月 確定，以及犯贓物罪，經本院以91年度板簡字第618
    號判決判處拘役30日，並經撤銷前開緩刑宣告，自91年10月
    22 日 起入監接續執行有期徒刑5 月、10月、拘役30日，至
    92年10月29日縮短刑期假釋，93年1 月27日因假釋期滿未經
    撤銷視為執行完畢，有臺灣高等法院被告前案紀錄表在卷可
    稽，被告於有期徒刑執行完畢後之5 年以內，再犯本件有期
    徒刑以上之罪，為累犯，應依法加重其刑。另被告陳稱願供
    出本案上線「阿政」之真實資料，請求予以減輕刑度等語，
    惟被告於本院準備程序中陳稱：「阿政」係以桃園縣中壢市
    之市內電話予伊聯絡，或利用公共電話予伊所持0000000000
    號電話聯絡（見本院94年10月13日準備程序筆錄）。而本院
    依職權調閱0000000000號電話自94年7 月20日至同月30日通
    聯紀錄，並無中壢市之市內電話通聯。本院復就94年7 月28
    日被告為警查獲前，僅有0000000000號、0000000000號電話
    等通聯錄，而上開電話之申請人分別為丁翠芳及設於統一超
    商之公用電話（編號0000000）， 而被告表示不認識丁翠芳
    等語，是本件亦無從由被告之供述查獲其寄藏槍枝、子彈犯
    罪之提供者，自不能依法減輕其刑。
四、本院審酌被告係被告犯後坦承犯行，非無悔意，其僅因一時
    失慮代他人藏放槍枝、子彈，不意罹此重典，並酌以被告犯
    罪期間僅3 日，犯罪情節輕微，所生危害有限及其生活情狀
    、犯罪手段等一切情狀，量處如主文所示之刑，並就罰金刑
    部分諭知易服勞役之折算標準。扣案之改造手槍1 支（含彈
    匣1 個，槍枝管制編號0000000000號）、鑑定後剩餘之子彈
    3 顆，屬違禁物，應宣告沒收。另鑑定機關採樣試射之子彈
    2 顆，則因試射後，已失去子彈結構而不再有射擊之效能，
    爰不另為沒收之宣告，附此敘明。
據上論斷，應依刑事訴訟法第299 條第1 項前段，槍砲彈藥刀械
管制條例第8 條第4 項、第12條第4 項，刑法第11條前段、第55
條、第47條、第42條第2 項、第38條第1 項第1 款，罰金罰鍰提
高標準條例第2 條，現行法規所定貨幣單位折算新臺幣條例第2
條，判決如主文。
本案經檢察官陳孟黎到庭執行職務。
中　　華　　民　　國　　94　　年　　12　　月　　20　　日
                  刑事第十一庭  審判長法  官    徐蘭萍
                                      法  官    林淑婷
                                      法  官    林漢強
上列正本證明與原本無異。
如不服本判決應於送達後10日內向本院提出上訴狀。
                                      書記官    黃大千
中　　華　　民　　國　　94　　年　　12　　月　　20　　日
附錄本案所犯法條全文
槍砲彈藥刀械管制條例第8 條
未經許可，製造、販賣或運輸鋼筆槍、瓦斯槍、麻醉槍、獵槍、
空氣槍或第四條第一項第一款所定其他可發射金屬或子彈具有殺
傷力之各式槍砲者，處無期徒刑或五年以上有期徒刑，併科新臺
幣一千萬元以下罰金。
未經許可，轉讓、出租或出借前項所列槍枝者，處五年以上有期
徒刑，併科新臺幣一千萬元以下罰金。
意圖供自己或他人犯罪之用，而犯前二項之罪者，處無期徒刑或
七年以上有期徒刑，併科新臺幣一千萬元以下罰金。
未經許可，持有、寄藏或意圖販賣而陳列第一項所列槍枝者，處
三年以上十年以下有期徒刑，併科新臺幣七百萬元以下罰金。
第一項至第三項之未遂犯罰之。
槍砲彈藥刀械管制條例第12條
未經許可，製造、販賣或運輸子彈者，處一年以上七年以下有期
徒刑，併科新台幣五百萬元以下罰金。
未經許可，轉讓、出租或出借子彈者，處六月以上五年以下有期
徒刑，併科新台幣三百萬元以下罰金。
意圖供自己或他人犯罪之用，而犯前二項之罪者，處三年以上十
年以下有期徒刑，併科新台幣七百萬元以下罰金。
未經許可，持有、寄藏或意圖販賣而陳列子彈者，處五年以下有
期徒刑，併科新台幣三百萬元以下罰金。
第一項至第三項之未遂犯罰之。
